【裁判字號】    90,停,15
【裁判日期】    900801
【裁判案由】    聲請停止執行
【裁判全文】
臺中高等行政法院裁定                                  九十年度停字第一五號
    聲  請  人  宏興育樂事業股份有限公司
    代  表  人  甲○○
    相  對  人  臺中縣政府
    代  表  人  乙○○縣長）.
    代  理  人  丙○○
右當事人間因聲請停止執行事件，聲請人聲請停止原處分之執行，本院裁定如左：
    主  文
聲請駁回。
聲請程序費用由聲請人負擔。
    理  由
一、按原處分之執行，將發生難於回復之損害，且有急迫情事者，當事人始得聲請行
    政法院裁定停止執行，行政訴訟法第一百十六條第二項前段，規定甚明。
二、本件聲請人聲請意旨略謂：聲請人所有正宗號專營娛樂漁船，於民國七十八年八
    月十八日奉台灣省政府頒發全省第一張專營娛樂漁船特許執照後，即在台中縣清
    水鎮梧棲漁港現址設籍營運載客出海娛樂觀光，並依法繳納稅捐及漁港修護費，
    迄今從未停歇。嗣於八十二年十二月九日夜間於加水碼頭東側發生被追撞之事故
    ，主管機關始予重視，於八十三年一月七日召開會議，會中決議劃定加水區最北
    側碼頭為泊靠登船處，於泊靠處設置臨時性登船登記處。於八十三年五月三日由
    台灣省漁業局主任秘書沈雲嶷、相對人所屬梧棲漁港管理站站長楊淮洲等人會勘
    ，同意由聲請人興建浮動碼頭、浮橋及相關登船設施，所興建費用並允諾予以補
    助。聲請人興建上開設施後，台中縣清水鎮公所卻於八十九年四月六日以八九清
    鎮建字第○○五三○四號違章建築查報單認聲請人之遊艇浮橋乙座違章建築，復
    於九十年五月十八日以九○清鎮工字第八六三八號違章建築查報單認聲請人之鐵
    皮屋為違章建築，並意欲拆除。相對人已預定近日執行強制拆除浮動碼頭、上下
    岸之浮橋、貨櫃屋內廚房及貨櫃屋上瞭望台等物，因涉及乘船民眾上下岸安全、
    公眾飲食衛生及所屬船舶起航、泊靠指揮不可缺之公共安全急迫情事，聲請人將
    發生難於回復之損害，爰依法聲請停止執行云云。相對人則以聲請人雖主張以前
    曾經漁港主管機關之同意而興建上開設施，但若要建築，依建築法之規定還是須
    要向建築主管機關申請許可取得建築執照後才能建築，聲請人未依法申請建築執
    照，即屬違章建築，其聲請停止執行，為無理由等語置辯。
三、惟按原處分之執行是否將發生難於回復之損害，係指其損害不能回復原狀，或不
    能以金錢賠償，或在一般社會通念上，如為執行可認達到回復困難程度而言，相
    對人欲拆除聲請人所有之上開設施，致使聲請人所屬船舶無法營運，縱使係相對
    人之不法行為，亦僅為財產上之損害，仍得以金錢補償，尚不致發生難以回復損
    害之情事。況本件相對人尚未發文通知聲請人於何時拆除，復為兩造所自承，則
    亦難謂有急迫之情事。聲請人之聲請核與首揭法條規定停止執行之要件不符，不
    應准許，應予駁回。
四、依行政訴訟法第一百十六條第二項前段、第一百零四條、民事訴訟法第九十五條
    、第七十八條，裁定如主文。
中      華      民      國     九十     年      八      月      一      日
                    臺 中 高 等 行 政 法 院  第 二 庭
                                審 判 長 法  官      沈  水  元
                                         法  官      王  德  麟
                                         法  官      林  秋  華
右正本證明與原本無異。
如不服本裁定，應於裁定送達後十日內以書狀敘明理由，經本院向最高行政法院提起
抗告（須依對造人數附具繕本）；並應預繳送達用雙掛號郵票拾份（每份三十四元）
。
中      華      民      國     九十     年      八      月      一      日
                                     法院書記官      杜  秀  君


司法院資訊處製作；財團法人民間司法改革基金會備份。
